【裁判字號】    97,訴,2979
【裁判日期】    971113
【裁判案由】    毒品危害防制條例
【裁判全文】
臺灣臺中地方法院刑事判決  97年度訴字第2979號
公  訴  人  臺灣臺中地方法院檢察署檢察官
被      告  丙○○
                    （現羈押在臺灣臺中看守所）
選任辯護人  張志新律師
上列被告因違反毒品危害防制條例案件，經檢察官提起公訴 (97
年度偵字第8632號），本院判決如下：
    主    文
丙○○販賣第一級毒品，處有期徒刑拾伍年貳月；販賣毒品所得
新臺幣伍仟元沒收之，如全部或一部不能沒收時，以其財產抵償
之。又販賣第一級毒品，處有期徒刑拾伍年貳月；販賣毒品所得
新臺幣仟元沒收之，如全部或一部不能沒收時，以其財產抵償
之。又販賣第一級毒品，處有期徒刑拾伍年貳月；販賣毒品所得
新臺幣伍仟元沒收之，如全部或一部不能沒收時，以其財產抵償
之。又販賣第一級毒品，處有期徒刑拾伍年貳月；扣案之第一級
毒品海洛因壹球（驗餘淨重伍拾捌點肆公克，空包裝重貳點
公克）沒收銷燬之。應執行有期徒刑拾柒年；扣案之第一級毒
品海洛因壹球（驗餘淨重伍拾捌點肆公克，空包裝重貳點
公克）沒收銷燬之；販賣毒品所得新臺幣壹萬仟元沒收之，如
全部或一部不能沒收時，以其財產抵償之。
    犯罪事實
一、丙○○綽號「大胖」，雖明知海洛因係毒品危害防制條例第
    二條第二項第一款所管制之第一級毒品，不得無故持有、販
    賣，竟仍先後基於販賣第一級毒品海洛因牟利之犯意：
（一）於民國九十七年三月初某日，在臺中市○○街二七巷口，
      販賣價值新臺幣（下同）五千元之第一級毒品海洛因給乙
      ○○，並向乙○○收取價款五千元。
（二）於九十七年三月中旬某日，在臺中市○○街二七巷口，販
      賣價值三千元之第一級毒品海洛因給乙○○，並向乙○○
      收取價款三千元。
（三）於九十七年三月下旬某日，在臺中市○○街二七巷口，販
      賣價值五千元之第一級毒品海洛因給乙○○，並向乙○○
      收取價款五千元。
（四）於九十七年四月三日上午九時許，在東海大學附近，向姓
      名年籍不詳綽號「大仔」之成年男子，以十八萬元購入第
      一級毒品海洛因一球（驗餘淨重五十八．三四公克，空包
      裝重二．三三公克），欲伺機販售予他人牟利。
    嗣於九十七年四月二日十七時六分許，警方在臺中縣太平市
    ○○路與太平二十三街口，先查獲乙○○持有第一級毒品海
    洛因，經乙○○供承係在臺中市○○街二七巷口，向丙○○
    購買第一級毒品海洛因，並於翌日（三日）上午，帶同警方
    至前開購買第一級毒品海洛因之地點附近埋伏，於當日上午
    十時四十五分許，丙○○果然出現在該處，經警當場加以逮
    捕，並在其身上起出上開甫購得欲供其出售牟利之第一級毒
    品海洛因一球，及與前開販賣第一級毒品海洛因無關之第二
    級毒品甲基安非他命十七大包（毛重合計五．一公克）、現
    金三千一百元及行動電話二支（含門號000000000
    0、0000000000號ＳＩＭ卡各一張）。
二、案經臺中市警察局移送臺灣臺中地方法院檢察署檢察官偵查
    起訴。
    理    由
一、證據能力之說明：
（一）按被告以外之人於審判外之言詞或書面陳述，除法律有規
      定者外，不得作為證據。又按被告以外之人於檢察事務官
      、司法警察官或司法警察調查中所為之陳述，與審判中不
      符時，其先前之陳述具有較可信之特別情況，且為證明犯
      罪事實存否所必要者，得為證據。刑事訴訟法第一五九條
      第一項、第一五九條之二分別定有明文。在本案中，經比
      較證人乙○○於警詢時（本案警卷第十二、十四、十八至
      二十頁）及本院審理時（本院卷第一０三至一０六頁背面
      ）之陳述，可知證人乙○○對於其有於九十七年三月初、
      中旬、下旬，在臺中市○○街電信總局附近，以三千元至
      五千元之價格，向綽號「大胖」之被告丙○○購買第一級
      毒品海洛因三次之事實，先後證述一致，僅關於證人乙○
      ○如何與被告聯絡買賣毒品事宜〔九十七年四月二日第一
      次警詢時稱：以門號0000000000號與被告聯絡
      等語（本案警卷第十二頁）；於九十七年四月三日第三次
      警詢時則改稱：不知被告之聯絡電話等語（本案警卷第十
      九頁）；本院審理時則結證稱：第一次是伊打電話給綽號
      「姐仔」之友人，由「姐仔」幫伊聯絡被告，第二、三次
      ，是伊直接至購買地點購買第一級毒品海洛因，沒有用電
      話聯絡等語（本院卷第一０四頁背面），後又稱：均是「
      姐仔」聯絡被告，並叫伊至交易地點等候，伊看到被告再
      告知要購買之第一級毒品海洛因數量、金額等語（本院卷
      第一０五頁暨背面）〕。其中，就與本院審理時證述相符
      之部分，核與刑事訴訟法第一百五十九條之二規定，即不
      相合；另就與本院審理時所言相歧部分，經本院遍觀偵查
      全卷，雖查無證人乙○○於警詢時有非出於真意而為陳述
      或遭警方違法取供之情事，但證人乙○○在本院審理時為
      上開結證內容時，亦查無有何閃爍其詞、迴護被告或虛構
      故事之情狀，自難遽認證人乙○○前於警詢時之供述，有
      何較嗣後於本院審理時之證言更為可信之特別情況存在。
      揆諸首揭說明，選任辯護人張志新律師為被告辯護稱：證
      人乙○○於警詢時之陳述，係審判外之陳述，無證據能力
      等語，即屬有據，為有理由。
（二）次按被告以外之人於審判外之陳述，雖不符刑事訴訟法第
      一百五十九條之一至第一百五十九條之四之規定，而經當
      事人於審判程序同意作為證據，法院審酌該言詞陳述或書
      面陳述作成時之情況，認為適當者，亦得為證據。當事人
      、代理人或辯護人於法院調查證據時，知有第一百五十九
      條第一項不得為證據之情形，而未於言詞辯論終結前聲明
      異議者，視為有前項之同意。刑事訴訟法第一百五十九條
      之五定有明文。查被告之選任辯護人張志新律師於本院準
      備程序時，除對證人乙○○於警詢時陳述之證據能力有所
      爭執外，對於本案偵查卷內之其餘人證、書證，均同意有
      證據能力，得採為本案之證據，被告對此亦未表示任何反
      對之意見，且迄至本案言詞辯論終結前，亦未聲明異議，
      有本院準備程序筆錄及審判筆錄在卷可考，另經本院審酌
      卷內各該人員陳述時之情狀（不包括證人乙○○於警詢時
      之陳述，已詳如前述），均查無被違法取供或非出於自由
      意志之情形，相關書證亦查無違法取證或造假虛捏之情事
      ，以之作為本案之證據，皆屬適當，依前揭規定，本案卷
      內之其餘人證、書證均得為本案之證據，合先敘明。
二、訊據被告對於其有於九十七年四月三日上午九時許，在東海
    大學附近，以十八萬元，購得扣案之第一級毒品海洛因一球
    ，並於同日上午十時四十五分許，在臺中市○○街二七巷口
    ，為警查獲，並扣得其所持有之第一級毒品海洛因一球及第
    二級毒品甲基安非他命十七大包（毛重合計五．一公克）、
    現金三千一百元及行動電話二支（含門號00000000
    00、0000000000號ＳＩＭ卡各一張）等事實，
    固坦承不諱，惟矢口否認有何上開販賣第一級毒品海洛因之
    犯行，辯稱：伊不認識證人乙○○，為警查獲當日會出現
    在臺中市○○街二七巷口，是因為要送化妝品給住在附近綽
    號「姐仔」之友人。伊被查扣之第一級毒品海洛因一球，
    均是要供己施用的，每天以舀一小瓢捲入香菸之方式，吸用
    三、四支，買來的這一大球大概可以用三、四個月云云。經
    查：
（一）證人乙○○於九十七年四月三日偵查中陳稱：伊有於九十
      七年三月初、中旬及二十幾日，向被告購買第一級毒品海
      洛因，每次購買三千至五千元不等，伊都是直接到固定處
      所等被告，被告會在固定時間出現等語（調卷：九十七年
      度偵字第八六三一號偵查卷第九頁）；於九十七年七月一
      日偵查中復結證稱：伊有於九十七年三月初、中旬及下旬
      ，均在臺中市○○街二十七巷口，分別向被告購買第一級
      毒品海洛因各一次，每次購買幾千元，之前先是透過朋友
      介紹，熟了以後，被告表示會固定時間在上址，不必電話
      聯絡，只要看到伊出現，被告就會主動過來賣給伊等語（
      九十七年度偵字第八六三二號偵查卷，下稱偵查卷，第九
      一頁）。之後，於本院審理時猶結證稱：伊於偵查中之證
      述大致正確等語，並補充稱：伊是透過綽號「姐仔」之人
      認識被告，第一次向被告購買第一級毒品海洛因五千元，
      是伊打電話請「姐仔」幫忙聯絡被告，第二、三次向被告
      購買第一級毒品海洛因分別為三千元、五千元，是「姐仔
      」聯絡被告後，伊直接過去臺中市○○街二十七巷口等，
      沒有再用電話聯絡，看到被告後，再告知要購買之第一級
      毒品海洛因數量及金額等語（本院卷第一０三頁背面、第
      一０五頁暨背面）。可知證人乙○○關於伊於九十七年三
      月間，有向被告購買第一級毒品海洛因三次之時間、地點
      、購買金額等與毒品交易有關之關鍵事實，先後證述一致
      。
（二）證人乙○○於偵查中又結證稱：「（問：九十七年四月三
      日上午十時四十五分，在府後街二十七巷查獲丙○○攜帶
      一球海洛因，你是如何知情的？）當時我事先告訴警方，
      丙○○在那些固定時間會在固定地點出來販賣毒品，我還
      有向警方描述丙○○的外貌，後來刑事局的就在那裡等他
      ，抓到他的時候他身上有一球海洛因。事後警察有叫我指
      認，確實是丙○○無誤」等語（偵查卷第九一至九二頁）
      ；於本院審理時亦結證稱：「（問：警詢中警察是否有以
      強暴、脅迫或其他不正方法逼你要咬出上手？）沒有。警
      察只是跟我說供出上游可以減刑，我就主動供出上手。」
      、「（問：你之前說被告會有固定的時間出現在查獲地點
      ？）是。大概是從早上十點到晚上八點，所以我才在早上
      帶警察去那邊（按指臺中市○○街二十七巷口）等。」、
      「車子停在巷口，如果大胖出現，我可以看到，我就跟我
      旁邊的警察說大胖出現了，警察就跟埋伏的警察用手機聯
      絡。」、「（問：當天第一次有無誤認別人是大胖？）有
      ，我看到背影只說很像，警察就衝出去，後來發現我認錯
      ，後來我有看到大胖出現，我就跟警察說大胖出現了，警
      察就衝過去，我一直在車上。」等語（本院卷第一０五頁
      背面、第一０六頁）。經核與查獲被告之臺中市警察局刑
      警大隊偵三隊小隊長即證人張崇錦及偵查佐即證人侯志鴻
      到庭結證之下列內容相符：
      (1)證人張崇錦結證稱：「（問：查獲的經過？）九十七年
        四月二日下午五點六分先查獲乙○○，在太平市，我有
        去查，我們將乙○○帶回偵訊，乙○○供出毒品來源，
        是向綽號大胖的男子購買，第二天我們就帶乙○○去他
        常常購買的地點埋伏，乙○○有說梧棲到中港路及市區
        ○○街等地，因為乙○○說的地點我們都知道，第二天
        就帶乙○○到府後街埋伏，因為大胖我們不認識。」等
        語（本院卷第一０一頁暨背面）。
      (2)證人侯志鴻結證稱：「（問：第一次警詢筆錄，是乙○
        ○主動供出上游的嗎？）是。原來我們不知道被告這個
        人，是乙○○主動供出是向大胖的人在府後街購買。」
        、「（問：乙○○帶你們去府後街埋伏，是他願意配合
        調查？）是。」、「（問：過程中，沒有對乙○○施以
        強暴、脅迫或其他不正方法？）沒有，都是乙○○按照
        自己的意思陳述，我們只是詢問乙○○毒品來源，乙○
        ○自己供出。」、「（問：如何查獲被告？）我有在太
        平查獲乙○○，乙○○供出毒品來源，說是被告提供的
        ，他是提供一個綽號，並說平常都會去台中市○○街二
        十七巷購買毒品，隔天早上乙○○就願意帶我們到現場
        埋伏，並且指認，乙○○就說有看到一個很像是他購毒
        的人，我們就過去盤查，我和另外一個同事就過去盤查
        ，乙○○當時在車上，但是我們發現對象不對，因為乙
        ○○沒有下車，還在盤查中，被告從後面過來，另外兩
        個同事是與乙○○同車，就下車去盤查被告，我出來的
        時候，被告已經被制伏在地上，當時在被告身上已經扣
        到毒品。」等語（本院卷第一０二頁暨背面）。
      可知警方原本並未掌握任何與被告涉嫌販賣第一級毒品海
      洛因有關之情資，純粹是在查獲證人乙○○持有第一級毒
      品海洛因後，基於證人乙○○主動供出供毒上手之陳述，
      及帶同警方前往向被告購毒之地點即臺中市○○街二十七
      巷口，經警埋伏，並於被告出現後，由證人乙○○指認，
      警方始能逮獲被告。衡情，證人乙○○若非真如其所言，
      於特定時間至臺中市○○街二十七巷口，即能與被告相遇
      ，並且確實曾因而向被告購買第一級毒品海洛因，警方依
      證人乙○○之證述前往交易地點埋伏，豈有可能得以順利
      逮獲被告？證人乙○○又怎能明確無誤地指認被告即係販
      賣第一級毒品海洛因給伊之人？準此，證人乙○○於偵查
      中及本院審理時互核一致之上開證述，更臻有據。
（三）另證人乙○○確有施用第一級毒品海洛因之前科，且於九
      十七年四月二日為警查獲時，在其身上及臺中市○區○○
      ○路三六七號一七０三室住處，均扣得其所有之第一級毒
      品海洛因，嗣於九十七年六月二十七日又經警查獲，並扣
      得其所有之第一級毒品海洛因，經採集其尿液送驗後，呈
      嗎啡陽性反應等情，業經證人乙○○證述明確，並有臺灣
      高等法院被告前案紀錄表（本院卷第四一至四八頁）、臺
      中市警察局搜索扣押筆錄暨扣押物品目錄表、法務部調查
      局濫用藥物實驗室鑑定書、中山醫學大學附設醫院檢驗科
      藥物驗測中心出具之尿液檢驗報告（調卷臺中警察局警卷
      第二四至二八頁、調卷海岸巡防署中部地區巡防局偵查卷
      第七至十頁、九十七年度偵字第一五八一二號偵查卷第十
      七、二一頁）附卷可稽，可知證人乙○○證稱：有於九十
      七年三月初、中旬、下旬，向被告購買第一級毒品海洛因
      共計三次，供己施用等語，確有所憑。
（四）再者，證人乙○○證稱：與被告間並無任何仇恨怨隙等語
      （本院卷第一０六頁），被告則辯稱：並不認識證人乙○
      ○云云，惟證人乙○○於本案偵查中及本院審理時，均係
      以證人身分，於供前具結作證，有各該筆錄及證人結文在
      卷可佐，卻均為前後互核一致之陳述，甚且，於九十七年
      四月二日其本身被查獲持有第一級毒品海洛因，並移送臺
      灣臺中地方法院檢察署時，亦向檢察官供稱：有於九十七
      年三月間，向被告購買第一級毒品海洛因三次等語（（調
      卷：九十七年度偵字第八六三一號偵查卷第九頁），衡情
      ，要非證人乙○○確有於九十七年三月初、中旬、下旬，
      各有向被告購買三千元至五千元之第一級毒品海洛因之事
      實，證人乙○○又豈會始終指認被告係販毒者，並設詞誣
      攀被告，故入被告於罪？故而，證人乙○○上開先後相符
      之證述，堪信可採。被告空言否認有販賣第一級毒品海洛
      因予證人乙○○，辯稱：不認識證人乙○○云云，無非推
      諉卸責之詞，委無足取。
（五）又警方在證人乙○○之帶同下，於九十七年四月三日上午
      在臺中市○○街二十七巷口埋伏，於當日上午十時四十五
      分許，被告果然出現在該處，經證人乙○○指認後，警方
      當場逮捕被告，並在被告身上起獲第一級毒品海洛因一球
      等情，業經被告供承在卷，復經證人乙○○、張崇錦、侯
      志鵬證述綦詳，並有臺中市警察局刑警大隊搜索扣押筆錄
      暨扣押物品目錄表、照片附卷可稽，及扣案之該球第一級
      毒品海洛因足資佐憑。而扣案之第一級毒品海洛因一球，
      經送請法務部調查局鑑定結果，認含第一級第六項毒品海
      洛因成分，淨重五十八．三四公克，空包裝重二．三三公
      克，純度百分之八十二．七五等情，有該局九十七年五月
      二日調科壹字第０９７２３０２１６５０號濫用藥物實驗
      室鑑定書附卷可稽（偵查卷第七二頁）。足見被告被查扣
      之上開第一級毒品海洛因一球之純量甚高，數量頗多。
  １、依據Clarke's Isolation and Identification of Drugs
      第二版記載，海洛因一般劑量為每四小時施用五至十毫克
      （純品），其最低致死劑量為二００毫克，若單次施用超
      過該劑量，即有致命之可能等情，有行政院衛生署管制藥
      品管理局九十四年十月五日管檢字第０９４００１０６４
      １號函在卷可參（本院卷第五五頁）。而依被告所自承：
      伊每日施用第一級毒品海洛因約三至四支香菸，每次都用
      吸管摻雜不到四分之一或五分之一香菸長度的量等語（本
      院卷第一０九頁背面至第一一０頁），堪認被告每日施用
      第一級毒品海洛因數量應未達二００毫克。準此，縱以被
      告每日施用第一級毒品海洛因之數量為二００毫克計算，
      扣案之第一級毒品海洛因可供被告個人施用之日數達二百
      九十一．七日（58340÷200＝291.7），已逾九個月之久
      ，顯與被告辯稱：扣案之第一級毒品海洛因可供伊施用三
      、四個月云云，相差甚鉅，被告辯稱：扣案之第一級毒品
      海洛因均供己用云云，已難採信。
  ２、另按海洛因係嗎啡經化學合成之半人工合成品，藥性倍於
      嗎啡，其經吸食或施打進入人體，藉人體解毒系統之代謝
      作用而分解成藥（毒）性較低之嗎啡，故於吸食或施打海
      洛因之煙毒嫌犯尿液中，可檢驗出嗎啡煙毒反應。另一般
      吸食或施打煙毒（或麻醉藥品）者，經人體代謝作用後，
      於八小時之內約有百分之八十量於尿液中排出，二十四小
      時後，續有約剩餘量之百分之九十再排出，七十二小時後
      仍有殘餘微量排出，吸食或施打者個人體質不同，其排出
      時間亦會有差異，尤其成癮者（抗藥性強）其於吸食一百
      二十小時內所採之尿液，配合較具公信力之儀器（如氣相
      質譜儀）仍可能被檢測出。基此，被告若每日均有施用第
      一級毒品海洛因之習慣，且於為警查獲當日或前一日有施
      用第一級毒品海洛因之事實，則被告為警查獲後，經採集
      其尿液送驗之結果，理當呈現嗎啡項目數值甚高之陽性反
      應。惟查，被告為警查獲後，經採集其尿液送驗結果，固
      呈嗎啡陽性反應，但檢驗結果數值僅為１６０３ｎｇ／ｍ
      ｌ一節，有中山醫學大學附設醫院檢驗科藥物檢測中心出
      具之尿液檢驗報告在卷可憑（本院卷第十四頁），顯見被
      告本身施用第一級毒品海洛因之成癮情形不大，用量非多
      ，其辯稱：扣案之第一級毒品海洛因一球均是供己個人施
      用，可用三、四個月云云，並非事實，委不可採。
  ３、另再參以被告確有於九十七年三月初、中旬、下旬，販賣
      第一級毒品海洛因予證人乙○○，價格分別為五千元、三
      千元、五千元等事實，證據確鑿，已詳如前述，且被告為
      警查扣之第一級毒品海洛因一球純度甚高，數量頗鉅，不
      僅顯逾一般施用毒品者正常持有第一級毒品海洛因之數量
      ，更超出被告所辯自行施用之頻率、用量甚鉅，堪認被告
      係為販賣第一級毒品海洛因，始購入扣案之第一級毒品海
      洛因一球，灼然甚明。被告辯稱：只是供己施用云云，純
      屬飾卸虛捏之詞，要無足取。
（六）另查，我國查緝毒品海洛因之施用或販賣，一向執法甚嚴
      ，對於販賣海洛因者尤科以死刑或無期徒刑之重度刑責；
      又販賣海洛因既係違法行為，當非可公然為之，亦無公定
      價格，且容易分裝並增減份量，而每次買賣之價量，可能
      隨時依雙方關係深淺、資力、需求量及對行情之認知、來
      源是否充裕、查緝是否嚴謹、購買者被查獲時供述購買對
      象之可能風險之評估等情形，而異其標準，非可一概而論
      ；販賣之利得，除被告坦承犯行或價量俱臻明確外，委難
      察得實情，販賣之人從價差或量差中牟利之方式雖異，其
      意圖營利之販賣行為則同一。兼以海洛因量微價高，販賣
      者率有暴利可圖，茍非意圖販賣營利，一般人焉有可能甘
      冒重度刑責而販賣海洛因。而依前述，被告於九十七年三
      月初、中旬、下旬，分別係以五千元、三千元、五千元之
      價格，出售第一級毒品海洛因予證人乙○○，核與一般零
      賣予毒品施用者少量海洛因之市場上交易價格尚屬相當，
      堪認被告在主觀上均具有營利之意圖。再者，所謂販賣行
      為，並不以販入之後復行賣出為要件，祇要以營利為目的
      ，將禁藥購入或賣出，有一於此，其犯罪即為完成。最高
      法院六十七年台上字第二五００號判例可資參照。準此，
      被告於九十七年四月三日以十八萬元購入扣案之第一級毒
      品海洛因一球，欲供販售，其主觀上亦有營利之意圖，且
      販賣行為業已既遂，至臻明確。
（七）綜上所述，被告前開所辯，皆屬事後卸責之詞，均不可採
      。從而，本件事證明確，被告上開四次販賣第一級毒品海
      洛因之犯行，均堪認定。
四、按海洛因為毒品危害防制條例第二條第二項第一款所明定列
    管之第一級毒品，任何人非經許可，不得販賣、持有。是核
    被告上開四次販賣第一級毒品海洛因之犯行，各係犯毒品危
    害防制條例第四條第一項之販賣第一級毒品罪。又：
（一）被告各次販賣第一級毒品海洛因予證人乙○○前，持有第
      一級毒品海洛因之低度行為，均應分別為販賣之高度行為
      所吸收，不另論罪。被告購入扣案之第一級毒品海洛因一
      球，其持有行為即係販賣行為之本身，無高低度行為之吸
      收關係，附此明。
（二）被告四次販賣第一級毒品犯行，犯意各別，應分論併罰。
（三）被告販賣第一級毒品海洛因三次予證人乙○○，固戕害渠
      等之身心，但證人乙○○已係成年人，無證據顯示證人乙
      ○○之心智低下或缺乏辨別事理能力，且係依憑個人意志
      來向被告購買第一級毒品海洛因施用，被告並非居於主動
      兜售或推銷之地位，被告每次販賣予證人乙○○之數量、
      金額及各次獲取之利得均非多，另被告購入扣案之第一級
      毒品海洛因一球之數量雖然非少，且純度甚高，但甫購入
      尚不及售予他人，即為警查扣，各次販賣之犯罪情節及致
      生之損害均非十分嚴重，惡性亦顯較大量買進第一級毒品
      海洛因原料再分銷之上手毒梟輕微，本院綜合各情，認就
      被告四次販賣第一級毒品海洛因之犯行，縱均量處最低法
      定刑即無期徒刑，皆嫌過重，所犯又非全然無可憫恕，則
      本件法重情輕之失衡情狀，在客觀上實足以引起一般人之
      同情，爰均依刑法第五十九條規定，減輕其刑。
（四）爰審酌被告前無任何犯罪紀錄，素行良好，有臺灣高等法
      院被告前案紀錄表可按，其明知法令禁止販賣第一級毒品
      ，猶故意違犯上開犯行，犯罪之動機、目的可議，且販賣
      毒品戕害國人身體健康，並有危害社會安全之虞；但被告
      販賣第一級毒品之對象只有一人，每次販賣之數量、金額
      均不多，因而獲取之利得非鉅，於九十七年四月三日購入
      之扣案第一級毒品海洛因一球，尚不及販售即全數為警查
      扣，所生之損害尚不嚴重；再考之被告之智識、生活情狀
      ，暨被告犯後始終未能坦認犯行，態度非佳等一切情狀，
      分別量處如主文所示之刑，並定其應執行刑，以資懲儆。
      公訴人雖請求判處有期徒刑二十年，併科罰金一百萬元，
      但本院綜合各情，依前揭所應斟酌之事項，認以量處如主
      文所示之刑為妥適，公訴人之求刑過重，併此明。
（五）沒收之宣告：
  １、被告於九十七年三月初、中旬、下旬，先後販賣第一級毒
      品海洛因予證人乙○○，並向證人乙○○收取價金五千元
      、三千元、五千元，均係被告所有並因上開犯罪所得之物
      ，業經本院審認如前，應依毒品危害防制條例第十九條第
      一項規定，各於所宣告刑項下，分別諭知沒收，如全部或
      一部不能沒收時，以其財產抵償之。
  ２、扣案之第一級毒品海洛因一球（驗餘淨重五十八．三四公
      克，空包裝重二．三三公克），係毒品危害防制條例所管
      制之第一級毒品，又係被告於九十七年四月三日違犯販賣
      第一級毒品犯行所販入之物，爰依該條例第十八條第一項
      前段規定，在該次犯行所宣告刑項下，諭知沒收銷燬之。
      又裝盛扣案第一級毒品海洛因之空包裝因與第一級毒品海
      洛因無法完全析離，爰與含裝之第一級毒品海洛因併依毒
      品危害防制條例第十八條第一項前段規定，宣告沒收銷燬
      之，附此明（最高法院九十四年度台上字第六二一三號
      、九十五年度台上字第三七三九號、九十五年度台上字第
      七三五四判決、臺灣高等法院暨所屬法院九十六年法律座
      談會刑事類提案第十八號研討結果可參）。
  ３、扣案之行動電話二支（含門號0000000000、0
      000000000號ＳＩＭ卡各一張）及現金三千一百
      元，雖均係被告所有，但無證據證明與被告前揭販賣第一
      級毒品海洛因之犯行具關聯性，又皆非違禁物，爰均不予
      宣告沒收。警方另於九十七年四月十五日在臺中縣梧棲鎮
      ○○路八三之三號被告租住處，扣得毒品交易記帳單四張
      （偵查卷第三九至四二頁），惟被告否認為其所有之物，
      又查無其他證據足認與被告前揭販賣第一級毒品海洛因犯
      行有何關係，爰不予宣告沒收。
  ４、至於扣案之第二級毒品甲基安非他命十七包，雖係毒品危
      害防制條例所管制之第二級毒品，但與被告前揭販賣第一
      級毒品海洛因之犯行不具關聯性，爰不在本判決中併予宣
      告沒收銷燬。惟公訴人既已聲請宣告沒收銷燬，爰由本院
      另行裁定，併此明。
據上論斷，應依刑事訴訟法第二百九十九條第一項前段，毒品危
害防制條例第四條第一項、第十八條第一項前段、第十九條第一
項，刑法第十一條、第五十九條、第五十一條第五款，判決如主
文。
本案經檢察官甲○○到庭執行職務
中    華    民    國    97    年    11    月    13    日
            刑事第十一庭  審判長法  官  王世華
                                法  官  林慶郎
                                法  官  莊嘉蕙
以上正本證明與原本無異。
如不服本判決應於收受判決後10日內向本院提出上訴書狀，並應
敘述具體理由；其未敘述上訴理由者，應於上訴期間屆滿後20日
內向本院補提理由書（均須按他造當事人之人數附繕本）「切勿
逕送上級法院」。
                                書記官  魏愛玲
中    華    民    國    97    年    11    月    13    日
附錄論罪科刑法條
毒品危害防制條例第4條第1項
製造、運輸、販賣第一級毒品者，處死刑或無期徒刑；處無期徒
刑者，得併科新台幣一千萬元以下罰金。


司法院資訊處製作；財團法人民間司法改革基金會備份。
